---
title: "qualR"
subtitle: "Uma pequena introdução"
author: "Mario Gavidia-Calderón"
date: "6/22/2021"
output:
  beamer_presentation:
    theme: "Dresden"
    fonttheme: "structurebold"
---

```{r setup, include=FALSE}
knitr::opts_chunk$set(echo = FALSE)
```

## `qualR`

- Um pacote para baixar os dados de qualidade do ar da CETESB e MonitorAr
- Mais dois objetivos
   - _**Science Reproducibility**_
   - Análise **mais rápido** do comportamento dos poluentes.

## O Cardápio
- **`CetesbRetrieve()`**
   - Baixar um poluente de uma estação
   - Baixar dados mais **"humanamente"**
- **`CetesbRetrieveParam()`** >  **`CetesbRetrieve()`**
- **`qualR`** e **`openair`** são melhore amigos
- Boas práticas:
   - Salvando usuario e senhas
   - Baixar dados de muitas estações
   - Selecionar lat e lon das estações selecionadas

## Mas primeiro a instalação

```{r, echo=TRUE, eval=F}
install.packages("devtools") # Se não está instalado 
devtools::install_github("quishqa/qualR")
```

## Maior informaçaõ no README

[https://github.com/quishqa/qualR](https://github.com/quishqa/qualR)

## Qualque dúvidas o erros no qualR usar `issues`

[https://github.com/quishqa/qualR/issues](https://github.com/quishqa/qualR/issues)
